最高法院刑事判決　　　　　　　　　 110年度台上字第5520號
上　訴　人　臺灣高等檢察署檢察官吳慧蘭
被　　　告　陳桂峰


上列上訴人因被告傷害案件，不服臺灣高等法院中華民國110 年
5月18日第二審判決（110年度上訴字第196 號，起訴案號：臺灣
新北地方檢察署109年度偵字第16496號），提起上訴，本院判決
如下：
    主  文
上訴駁回。
    理  由
一、按刑事訴訟法第377 條規定，上訴於第三審法院，非以判決
    違背法令為理由，不得為之。是提起第三審上訴，應以原判
    決違背法令為理由，係屬法定要件，且必須依據卷內訴訟資
    料為具體之指摘，並足據以辨認原判決已具備違背法令之形
    式者，始屬相當。本件原審綜合全案證據資料，本於事實審
    法院之推理作用，認定被告陳桂峰有如原判決事實欄所載，
    於民國108 年12月12日10時25分許，無故侵入新北市○○區
    ○○路0段000巷0 號告訴人許嘉真經營之「彩揚珠寶行」內
    ，擲毀告訴人之行動電話，並持店內之珠寶架砸打告訴人成
    傷之犯行，因而撤銷第一審之科刑判決，改判仍依想像競合
    之例，從一重論以傷害罪（就毀損告訴人之玉鐲部分不另為
    無罪之諭知），量處拘役40日，並諭知易科罰金之折算標準
    ，已詳述其憑以認定之證據及理由，核其所為之論斷，俱有
    卷存證據資料可資覆按，從形式上觀察，原判決尚無足以影
    響其判決結果之違背法令情形存在。
二、檢察官上訴意旨略以：被告在告訴人店內先拿告訴人行動電
    話往告訴人方向丟擲，係因嗣後告訴人之友人余月桂與被告
    拉扯，並拿起珠寶架向被告揮舞，告訴人亦持圓凳向被告揮
    舞，被告始萌傷害故意，奪取余月桂手上之珠寶架揮打告訴
    人成傷，與其先前持行動電話向告訴人方向丟擲乙事，應為
    各別之行為，原判決認定被告成立想像競合犯而從一重論被
    告以傷害罪，尚有違誤等語。惟原判決已說明：被告係基於
    單一犯罪之目的，在同一地點為上開侵入他人建築物、毀損
    及傷害之犯行，侵害法益單一，乃屬一行為觸犯上開各罪名
    ，為想像競合犯，應從一重之傷害罪處斷等旨綦詳（見原判
    決第4 頁）。上訴意旨並未依據卷內資料具體指摘原判決依
    想像競合之例，論被告以傷害罪，究有如何違背法令之情形
    ，顯不足據以辨認原判決已具備違背法令之形式。揆之首揭
    說明，其就原判決傷害部分之上訴為違背法律上之程式，應
    予駁回。
三、被告所犯傷害罪名另想像競合犯刑法第306條第1項之侵入他
    人建築物罪、第354條第1項之毀損罪（毀損行動電話）部分
    ，經第一、二審為有罪之論斷，又被訴毀損玉鐲部分，經原
    判決撤銷第一審有罪判決，改判不另為無罪諭知，核均屬刑
    事訴訟法第376條第1項第1 款所列不得上訴於第三審法院之
    罪。檢察官就被告所犯傷害重罪部分之上訴既不合法律上程
    式，無從為實體上審判，應予駁回，則其主張與被告所犯傷
    害重罪具有想像競合犯關係之侵入他人建築物及毀損輕罪（
    包括毀損行動電話、玉鐲）部分，自亦無從適用審判不可分
    原則，併為實體上審判，亦應從程序上予以駁回。
據上論結，應依刑事訴訟法第395條前段，判決如主文。
中    華    民    國   110    年    10    月    7     日
                  刑事第四庭審判長法  官  林  立  華  
                                  法  官  謝  靜  恒  
                                  法  官  林  瑞  斌  
                                  法  官  李  麗  珠  
                                  法  官  王  敏  慧  
本件正本證明與原本無異
                                  書記官
中    華    民    國   110    年    10    月    12    日